臺灣雲林地方法院刑事判決　　　　　　　　　　　　　 九十一年度易字第四五號
　　公　訴　人　臺灣雲林地方法院檢察署檢察官
　　被　　　告　甲○○
右列被告因違反毒品危害防制條例案件，經檢察官提起公訴（九十一年度毒偵緝字第
七號），本院判決如左：
    主  文
甲○○連續施用第貳級毒品，累犯，處有期徒刑捌月。
扣案之第貳級毒品安非他命（驗餘合計淨重零點貳伍陸伍公克）及殘留安非他命成分
之吸食器貳組，均沒收銷燬之。
    事  實
一、甲○○前於民國八十六年十月四日，因違反麻醉藥品管理條例案件，經本院判處
    有期徒刑六月確定，甫於八十七年六月十二日執行完畢。又因施用毒品案件，經
    本院以八十七年度毒聲字第六五三號裁定令入勒戒處所觀察勒戒後，認有繼續施
    用毒品之傾向，再經本院於八十八年五月二十五日以八十八年度毒聲字第六三三
    號裁定令入戒治處所施以強制戒治一年，嗣於八十九年十一月十日強制戒治期滿
    ，並由臺灣雲林地方法院檢察署檢察官於八十九年十一月二十一日，以八十九年
    度戒毒偵字第一八三號不起訴處分確定在案。詎甲○○仍不知悔改，於五年內復
    基於施用第二級毒品之概括犯意，先後於九十年三月中旬某日、同年六月七日及
    同年六月二十九日下午二時許，在雲林縣斗六市○○里○○路八之二號其住處，
    將安非他命置於玻璃球內燒烤吸食其煙之方式，連續非法施用第二級毒品安非他
    命共三次。嗣先於九十年六月二十九日下午四時五十分許，在前揭住處為警查獲
    ，並扣得第二級毒品安非他命一包及一盒（毛重合計七．三六○四公克，安非他
    命驗餘淨重○．二五六五公克）、施用毒品之器具吸食器二組。復經本院於九十
    一年一月九日，以九十一年度毒聲二九號裁定令入戒治處所施以強制戒治一年。
二、案經雲林縣警察局報請臺灣雲林地方法院檢察署檢察官偵查起訴。
    理  由
一、右揭事實，業據被告甲○○於本院審理時坦白承認，復有顆粒一盒及一包、吸食
    器二組扣案可資佐證，而上開扣案物經送請憲兵司令部刑事鑑識中心鑑驗結果，
    顆粒一盒（毛重六．九六七五克，淨重○．一九一二克，取樣○．○五五克【已
    鑑析用罄】，餘○．一三六二克）及一包（毛重○．三九二九克，淨重○．一六
    二八克，取樣○．○四二五克【已鑑析用罄】，餘○．一二○三克）均含有甲基
    安非他命成份；吸食器二組均殘留有甲基安非他命成份，有憲兵司令部刑事鑑識
    中心九十年九月十四日（九○）綱得字第一二三四一號鑑驗通知書一紙附卷可按
    ；且被告於九十年六月二十九日為警查獲時所採集之尿液經送驗結果，確含有甲
    基安非他命陽性反應，有雲林縣衛生局煙毒尿液檢驗書及雲林縣警察局刑警隊查
    獲毒品案件嫌犯尿液送檢真實姓名對照表各一紙在卷可稽。又被告因施用毒品案
    件，經本院以八十七年度毒聲字第六五三號裁定令入勒戒處所觀察勒戒後，認有
    繼續施用毒品之傾向，再經本院於八十八年五月二十五日以八十八年度毒聲字第
    六三三號裁定令入戒治處所施以強制戒治一年，嗣於八十九年十一月十日強制戒
    治期滿，並由臺灣雲林地方法院檢察署檢察官於八十九年十一月二十一日，以八
    十九年度戒毒偵字第一八三號不起訴處分確定在案，復有該不起訴處分書及台灣
    雲林地方法院檢察署刑案資料查註紀錄表、臺灣高等法院被告全國前案紀錄表在
    卷足憑，其於付保護管束期滿，經不起訴處分後，五年內再犯毒品危害防制條例
    第十條第二項所定之罪，依毒品危害防制條例第二十三條第二項之規定，應逕予
    依法論科。本件事證明確，被告犯行堪以認定。
二、核被告所為，係犯毒品危害防制條例第十條第二項之施用第二級毒品罪。其施用
    第二級毒品安非他命前，非法持有安非他命之低度行為，應為該施用第二級毒品
    行為所吸收，不另論罪。被告先後三次施用第二級毒品之行為，時間密接、犯罪
    構成要件相同，顯係基於概括犯意所為，依刑法第五十六條之規定，應依連續犯
    論以一罪，並依法加重其刑。又被告前於八十六年十月四日，因違反麻醉藥品管
    理條例案件，經本院判處有期徒刑六月確定，甫於八十七年六月十二日執行完畢
    ，有台灣雲林地方法院檢察署刑案資料查註紀錄表及台灣高等法院被告全國前案
    紀錄表各一件在卷可按，其於五年以內再犯本件有期徒刑以上之罪，為累犯，應
    依刑法第四十七條規定遞加重其刑。爰審酌被告前有多次施用毒品前科，並經送
    觀察勒戒後，進入戒治處所施以強制戒治期滿，經檢察官不起訴處分，竟再犯本
    件施用毒品罪行，足見其施用毒品之惡習難改，惟念施用毒品僅係戕害自我，並
    未危害他人，及其犯罪之動機、目的、所使用手段，暨其犯後坦承犯行，態度良
    好等一切情狀，量處如主文所示之刑，以示懲儆。
三、扣案之吸食器二組，經檢驗有甲基安非他命之殘留，已如前述，因與毒品無法析
    離，應與另扣案之第二級毒品安非他命一包及一盒，併依毒品危害防制條例第十
    八條第一項前段規定宣告沒收銷燬之；另扣案之鐵杓子一支並無毒品殘留，被告
    亦否認為其施用毒品所用之器具，又非違禁物，爰不另為沒收之諭知。
據上論斷，應依刑事訴訟法第二百九十九條第一項前段，毒品危害防制條例第十條第
二項、第十八條第一項前段，刑法第十一條前段、第五十六條、第四十七條，判決如
主文。
本案經檢察官施添寶到庭執行職務。
中      華      民      國      九十一      年    一    月    三十一    日
                                        臺灣雲林地方法院刑事第一庭
                                            法  官  廖  國  勝
右正本證明與原本無異。
如不服本判決，應於判決送達後十日內向本院提出上訴狀( 應附繕本 )。
                                            書記官  顏  錦  清
中      華      民      國      九十一      年    一    月    三十一    日
附錄本案論罪科刑法條全文：
毒品危害防制條例第十條第二項：
施用第二級毒品者，處三年以下有期徒刑。
